---
title: "Introduction to R"
author: "Park Beom Jin"
date: "2018년 9월 5일"
output: html_document
---

```{r setup, include=FALSE}
knitr::opts_chunk$set(echo = TRUE)
```

## Introduction to R

- 통계 및 그래프 작업을 위한 프로그래밍 언어. [공식 웹사이트 : 다운로드](http://www.r-project.org/) 
- SAS, SPSS 등의 프로그램과는 달리 무료로 사용 가능
- 수많은 통계 관련 패키지(2018년 2월 기준 12216개)가 개발되어 있어 기능 확장 가능
- 그래픽 관련 패키지를 통한 편리한 시각화 가능
- 데이터 마이닝, 기계 학습 등에 유용하게 사용 가능

## 통합 개발 환경
- 다양한 에디터를 이용할 수 있음
- 대체로 RStudio를 사용 [RStudio 홈페이지 : 다운로드](https://www.rstudio.com/)

## 유용한 단축키 및 함수
- \# : 주석을 의미 (Ctrl + shift + c)
- ? : 함수에 대한 정확한 설명과 사용 예제 확인 가능
- ?? : 해당 단어가 포함 된 주제를 검색 
- 한줄 실행 : Ctrl + Enter
- 전체 실행 : Ctrl + Shift + Enter
- Script로 이동 : Ctrl + 1
- Console로 이동 : Ctrl + 2


```{r shortcut, echo = TRUE, message = FALSE, eval = FALSE}
# 1 + 1
# 주석은 실행되지 않음
?"+"
?mean
?sum
??mean
??plotting
help("mean")
help("sum")
help.search("plotting")
```

## 패키지 설치
- R은 기본 내장패키지로 다양한 분석을 하는데는 한계가 있기 때문에 여러 다른 사용자들이 개발해 놓은 패키지를 추가로 설치해 사용

```{r pack, echo = TRUE, message = FALSE, eval = FALSE}
install.packages("package names")
require(devtools)
install.github("repository name")
install.packages("e1071")
install_github("bbeomjin/SMM")
```

## 변수
- 모든 변수는 '=' 또는 '<-'를 이용하여 할당이 가능
- 변수의 시작은 항상 문자여야 함
- 변수명은 사용자의 마음대로 지정해도 되지만 일반적으로는 해당 값의 의미를 간결하게 표현한 형태를 사용함

```{r variables, echo = TRUE}
# 숫자형 변수
a = 1
a <- 1
a
class(a)

# 문자형 변수
my_last_name = "Park"
my_last_name
myLastName <- "Park"
my.last.name = "Park"
class(my_last_name)

# 논리형 변수
true = TRUE
false = FALSE
class(false)
```

## 벡터 변수 
- 벡터라는 개념을 통해 한 변수에 여러개의 값을 할당할 수 있음
- 하나의 벡터에는 같은 속성의 값으로만 구성이 가능함
- 다른 속성의 값으로 벡터를 구성하면 가장 상위 속성으로 바뀜

```{r vector, echo = TRUE}
a = c(1, 2, 3)
a
my_last_name = c("p", "a", "r", "k")
my_last_name
b = c(1, "p")
b
```

## 사칙연산
- 벡터 간의 사칙연산은 각 원소별로 계산함
- '+' : 더하기, '-' : 빼기, '*' : 곱하기, '/' : 나누기
- '**' or '^' : 거듭제곱, '%%' : 나머지(mod), '%/%' : 몫

```{r arithmetic, echo = TRUE}
a = 2
b = 3
a + b
a - b
a * b
a / b
a^b
a %% b
a %/% b
```

## 논리연산자
- 벡터간의 논리 연산에서 각 원소별로 논리값 출력
- '==' : 등호 성립 여부
- '>=', '<=', '>', '<' : 대소 비교
- '&' : AND 연산
- '|' : OR 연산
- '!' : NOT 연산

```{r logicOper, echo = TRUE}
6 == 7
6 >= 7
6 >= 6
6 <= 7
6 > 7
6 < 7

a = c(1, 2, 3, 4)
b = c(3, 4, 5, 6)
a == b
a > b
a < b

c = c(T, F, T, F)
d = c(T, T, F, F)
c & d
c | d
!c
c && d
c || d
```

## 기초 함수 및 연산자
- length() : 벡터의 길이를 반환
- sum() : 숫자 벡터의 합을 반환
- mean() : 숫자 벡터의 표본 평균을 반환
- var() : 숫자 벡터의 표본 분산을 반환
- sd() : 숫자 벡터의 표본 표준 편차를 반환
- max() : 벡터의 최대값을 반환
- min() : 벡터의 최소값을 반환

```{r funcex, echo = TRUE}
a = 1:10
b = c("a", "b", "c")
length(a)
sum(a)
mean(a)
var(a)
sd(a)
max(a)
min(a)
max(b)
min(b)
```

- which() : TRUE의 위치를 반환
- %in% : 벡터의 포함 여부를 반환
- match() : 일치하는 위치를 반환

```{r funcex2, echo = TRUE}
a = c(T, F, T)
which(a)
c(1, 3) %in% c(2, 1, 5)
match(1, c(2, 1, 4))
match(c(1, 2), c(2, 1, 4))
```

